【裁判字號】    89,易,734
【裁判日期】    891107
【裁判案由】    竊盜
【裁判全文】
臺灣桃園地方法院刑事判決                          八十九年度易字第七三四號
    公  訴  人  臺灣桃園地方法院檢察署檢察官
    被      告  丙○○
右列被告因竊盜案件，經檢察官提起公訴（八十八年度偵字第一一五三七號），本院
判決如左：
        主  文
丙○○無罪。
        理  由
一、公訴意旨略以：被告丙○○基於意圖為自己不法所有而竊取他人財物之犯意，於
    民國八十八年四月三日十八時許，在桃園縣楊梅鎮○○路二０二號前，竊取戊○
    ○○所有車號ＩＩＫ─二二二之機車一輛，得手後，將之寄藏在陳金鍚所經營位
    在桃園縣龜山鄉○○○路七十八巷五十八號之舊車回收場，嗣於同年月十三日四
    時三十分許，在上址為警查獲，案經新竹縣警察局竹東分局移請偵辦，因認被告
    涉犯刑法第三百二十條第一項之竊盜罪嫌云云。
二、按犯罪事實應依證據認定之，無證據不得推定其犯罪事實；又不能證明被告犯罪
    者，應諭知無罪之判決，刑事訴訟法第一百五十四條、第三百零一條第一項分別
定有明文；次按刑事訴訟上證明之資料，無論其為直接證據或間接證據，均須達
    於通常一般之人均不致於有所懷疑，而得確信其為真實之程度，始得據為有罪之
    認定，若其關於被告是否犯罪之證明未能達此程度，而有合理性懷疑之存在，致
    使無從形成有罪之確信，根據「罪證有疑，利於被告」之證據法則，即不得遽為
    不利被告之認定（最高法院七十六年度台上字第四九八六號判例意旨參照），其
    以情況證據（即間接證據）斷罪時，尤須基於該證據在直接關係上所可證明之他
    項情況事實，本乎推理作用足以確證被告有罪，方為合法，不得徒憑主觀上之推
    想，將一般經驗上有利被告之其他合理情況逕予排除，此觀諸最高法院三十二年
    度上字第六七號判例意旨亦甚彰明。
三、本件公訴意旨認被告涉有竊盜罪行，無非以被告坦承上開機車係其運走及證人乙
    ○○證稱係請被告丙○○運走另一部癈機車，而非上開機車資為論據。訊據被告
    堅決否認涉犯竊盜犯行，辯稱：伊以收購廢棄機車為業，係於八十八年四月三日
    ，經大台北世外桃源別墅管理委員會幹事乙○○同意伊載運包含上開失竊機車之
    二部廢棄機車，伊並無竊盜犯意等語。經查：前開車號ＩＩＫ─二二二號機車係
  於八十八年四月三日十八時許，在桃園縣楊梅鎮○○路二０二號前失竊，業據該
    車所有人丁○○之母許金桃於警訊時及被害人丁○○於本院訊問時指述甚詳，並
    有贓物認領保管單、車輛竊盜、車牌失竊資料個別查詢報表─查詢車輛認可資料
    各一紙附卷可稽。證人乙○○固證稱僅於八十八年四月十一日委請被告至該社區
    載運廢棄機車一部，被告旋於三日後（同年月十四日）前來要求簽署同意載運包
    含上開車號ＩＩＫ─二二二號機車在內二部機車之讓渡契約書云云，被告及證人
    乙○○就當時所委請搬運機車時間及數量，各執一詞。然查，依證人乙○○所陳
    委請被告載運廢棄機車時間，顯與上開機車報竊時間不合，且本件機車失竊地點
    係在大台北世外桃源社區內，該社區進出有設人車管制閘道，僱請保全人員登記
    人車進出等情，業據證人乙○○證述綦詳，並有相片四幀附卷可按，依情茍非取
    得許可，被告顯難任意載運機車離開該社區，則被告所陳係經證人乙○○所託清
    運機車，取具放行證通行之情，顯非無稽。復依被告與證人乙○○所簽署讓渡契
    約書確載明委託處理標的係二部機車，其中之一車種勁（引擎號碼：ＲＴ三０Ａ
    Ｕ一００六０七號）即為上開車號ＩＩＫ─二二二號機車，有車輛竊盜、車牌失
    竊資料個別查詢報表─查詢車輛認可資料可佐。而證人乙○○就其是否誤以為車
    號ＩＩＫ─二二二號機車係廢棄機車而委請被告載運一節，顯有利害關係，其證
    言自難遽信。又證人乙○○於偵查中所提出八十八年四月十一日承運人為被告之
    載運廢機車一台之放行證，時間與本件機車報竊時間不合，且被告供稱於八十八
    年四月間入出大台北世外桃源社區多次，無從認定此通行證與本案有何關聯。再
    證人即查獲本件贓車警員甲○○於本院證稱清查一廢棄車堆約五、六十部機車，
    僅此部機車有問題等語。顯然被告確係正當經營廢棄機車清運，亦無干冒刑責獨
    竊此部機車之理。綜上所述，被告所辯係受託清運廢棄機車其無竊車犯意等語，
    應堪憑信。本件被告竊車犯行，尚乏確切證據足資證明。此外，復查無其他積極
    證據足證被告確有公訴意旨所指竊盜之犯行，自屬不能證明被告犯罪，揆之前揭
    法條及判例意旨，應諭知其無罪之判決。
據上論斷，應依刑事訴訟法第三百零一條第一項，判決如主文。
本案經檢察官呂理銘到庭執行職務。
中      華      民      國    八十九    年     十一     月      七      日
                臺灣桃園地方法院刑事第一庭
                                    法  官  熊  祥  雲
右正本證明與原本無異。
如不服本判決，應於判決送達後十日內向本院提出上訴狀( 應附繕本 )，上訴於
臺灣高等法院。
                                    書記官  沈  秀  珍
中      華      民      國     八十九    年     十一    月      八     日


司法院資訊處製作；財團法人民間司法改革基金會備份。
